臺灣桃園地方法院交通事件裁定　　　　　　　　　　九十一年度交聲字第二八五號
　　原處分機關　交通部公路總局新竹區監理所中壢監理站
　　異　議　人
　　即受處分人　甲○○
　　代　理　人　楊浩斌
右列受處分人因違反道路交通管理處罰條例案件，對於國道公路警察局第六警察隊九
十一年三月二十二日所為之公警局交字第ＺＦ0000000號、第ＺＦ00000
00號舉發違反道路交通管理事件通知單之舉發，即交通部公路局新竹區監理所桃園
監理站中壢監理分站九十一年六月十日壢監違字第裁５３－ＺＦ0000000號、
第裁５３－ＺＦ0000000號裁決書所為之處分，聲明異議，本院裁定如左：
    主      文
原處分撤銷。
甲○○汽車所有人在高速公路超速行駛，處罰鍰新台幣仟元，記違規點數壹點；又
在高速公路超速行駛，處罰鍰新台幣仟元，記違規點數壹點。
    理      由
一、本件異議意旨略以：異議人甲○○因其子於民國九十一年三月十日，駕駛９Ｎ—
    ３５３１號自用小客車，沿國道三號高速公路由北往南行駛，嗣於同日上午十一
    時四十四分、十一時五十八分許，途經該路段南向七十四公里、八十一公里處時
    ，為國道公路警察局第六隊連續逕行舉發「限速一００公里，時速一一九公里，
    超速十九公里」及「限速一００公里，時速一二０公里，超速二十公里」，並填
    掣公警局交字第ＺＦ0000000號、第ＺＦ0000000號舉發違反道路
    交通管理事件通知單移送交通部公路局新竹區監理所桃園監理站中壢分站處理。
    然該測速結果違反物理科學定律，若車輛以時速一二０公里行駛，則推算可得每
    分鐘行駛距離為二公里。依本件測速路段分別為南下七十四公里、八十一公里，
    僅相距七公里，測速時間分別為十一時四十四分、十一時五十八分，時隔十四分
    鐘，計算結果為二十八公里，顯然不合科學數據原理，據此可推斷該測速器重複
    照相、失靈，或員警操作不當，有欠公平，特具狀提出本件異議云云。
二、按汽車行駛高速公路應依速限標誌指示，高速公路交通管制規則第五條定有明文
    。違反上開規定者，依道路交通管理處罰條例第三十三條第一項之規定，處罰駕
    駛人新台幣三千元以上六千元以下罰鍰。又違反上開規定者，應依同條例第六十
    三條第一項第一款，記違規點數一點。又逕行舉發汽車違反本條例第三十三條規
    定，其違規地點相距六公里以上或違規時間相隔六分鐘以上或行駛經過一個路口
    以上者，得連續舉發，此觀諸違反道路交通管理事件統一裁罰標準及處理細則第
    十二條第三項自明。
三、經查：異議人所有之上開自用小客車於九十一年三月十日上午十一時四十四分、
    十一時五十八分許，行駛經過國道三號公路南向七十四公里、八十一公里處時，
    確有「限速一００公里，時速一一九公里，超速十九公里」及「限速一００公里
    ，時速一二０公里，超速二十公里」之違規事實，業經本院向舉發單位調取該逕
    行舉發照片二張附卷可稽，事證已甚為明確，無待贅言。至於異議人雖辯稱：上
    開結果違反科學物理定律云云。然查，上開測速結果，僅得認定該自用小客車於
    行經國道三號公路南向七十四公里、八十一公里處時，時速分別為一一九公里、
    一二０公里，而無從推論出該自用小客車於兩點之間之各路段均維持定速一二０
    公里，且行車速度每每受外在客觀因素影響，非如實驗室中可預先設定相同條件
    ，反覆實驗，是以異議人所持上開異議理由尚難憑採。況且該等測速儀器均經經
    濟部標準檢驗局檢定合格，有「雷達測速儀檢定合格證書」二紙在卷可按，亦難
    認該測速舉發過程有何違失。
四、綜上所述，異議人確有超速駕車之違反高速公路交通管制規則行為自明，原處分
    機關以異議人違反道路交通管理處罰條例第三十三條第一項之規定，各裁處異議
    人罰鍰三千元之處分雖有所據，然因漏未依同條例第六十三條第一項第一款之規
    定，另裁處各記違規點數一點之處分，尚有未合。異議人聲明異議雖無理由，惟
    原處分既有上開可議之處，即屬無可維持，應由本院撤銷原處分，另為如主文第
    二項之裁定。
五、據上論斷，應依道路交通管理處罰條例第八十七條第二項，道路交通案件處理辦
    法第二十條前段，裁定如主文。
中      華      民      國    九十一    年      九      月    二十七    日
                                臺灣桃園地方法院交通法庭
                                        法  官    陳永來
右正本證明與原本無異。
如不服本裁定，應於裁定送達後五日內向本院提出抗告狀。
                                        書記官   洪明媚
中        華        民        國   九十一   年   十   月    四    日
